【裁判字號】    95,易,693
【裁判日期】    950523
【裁判案由】    竊盜
【裁判全文】
臺灣臺中地方法院刑事判決               95年度易字第693號
公  訴  人  臺灣臺中地方法院檢察署檢察官
被      告  甲○○
                    樓之1(
上列被告因竊盜案件，經檢察官提起公訴（95年度偵字第4685號
）及移送併辦 (臺灣基隆地方法院檢察署95年度偵字第603號）
，被告於準備程序中就被訴事實為有罪之陳述，受命法官於聽取
當事人之意見後，本院合議庭裁定改由受命法官獨任以簡式審判
程序審理，判決如下：
    主    文
甲○○共同連續攜帶兇器，毀越門扇竊盜，累犯，處有期徒刑壹
年陸月。
    犯罪事實
一、甲○○前有違反麻醉藥品管理條例案件、贓物、竊盜、恐嚇
    及違反毒品防制條例案件前科，其中於民國九十一年至九十
    三年間，所犯贓物、竊盜、恐嚇及違反毒品防制條例等案件
    ，嗣經本院裁定應執行有期徒刑二年七月確定，甫於九十四
    年十月十七日縮刑期滿執行完畢 (起訴書誤載執行完畢日期
    為九十四年一月十八日)。詎猶不知悔改，復基於意圖為自
    己不法所有之概括犯意，(一)先於九十四年十一月一日至四
    日間某日十五、十六時許，在基隆市○○街二四二號之二停
    車場前，以其所有之鑰匙一支 (未扣案)，竊取乙○○所有
    車牌號碼為IK─八三○○號之自用小客車一部 (價值約新臺
    幣(下同)三萬元，登記在乙○○妻子駱慧玲名下，係於九十
    四年十月三十一日二十四時許，停在上址，於九十四年十一
    月五日上午八時許發現遭竊)。得手後供己代步之用，並於
    駕駛約一、二日後，將該部自用小客車棄置於基隆市果菜市
    場附近。嗣經警於基隆市○○路一五五號前尋獲該車，並在
    車上採得甲○○指紋而查悉上情。(二)甲○○復與亦具為自
    己不法所有意圖之成年男子「周劍能」（另由檢察官分案偵
    查中），共同基於犯意聯絡，由「周劍能」負責攜帶客觀上
    足供兇器使用之螺絲起子一支 (長約十六公分，前端為金屬
    材質，未扣案，無積極證據足認係甲○○與「周劍能」所有
    )與甲○○於九十五年二月二十六日凌晨三時許，一同至位
    於臺中縣東勢鎮○○路五六四之五號之「五葉肥料股份有限
    公司」（下稱五葉公司）竊得五葉公司所有停放在該處車牌
    號碼為○二五-RY號之自用大貨車一部、車牌號碼為七五一
    三-FZ號之自用小貨車一部及豐田牌二. 五噸六F型堆高機二
    部 (價值計約二百萬元)，渠二人共同行竊方式詳為：渠二
    人自五葉公司後門門縫進入該公司後，即推由甲○○先拆卸
    堆高機之儀表板，以讓「周劍能」準備接線，「周劍能」則
    利用上開螺絲起子以接線方式發動現場四噸重之大型堆高機
    後，再以該四噸重之堆高機，將其中一輛豐田牌二. 五噸堆
    高機撐推上車牌號碼為○二五-RY號之自用大貨車上 (起訴
    書誤載為自用大客車)，並將另一輛二. 五噸豐田牌堆高機
    撐推上車牌號碼為七五一三-FZ號之自用小貨車上，再由「
    周劍能」趁上開自用大貨車鑰匙未拔下之機會，以該鑰匙發
    動該車並駕駛該車撞開、毀壞五葉公司前門 (為鐵門，惟尚
    未將車駛出前門)，再改由甲○○駕駛該自用大貨車，而於
    同日上午六時四十分許，先由甲○○駕駛上揭車牌號碼為○
    二五-RY號之自用大貨車後載一輛豐田牌堆高機超越上開前
    門 (鐵門)離去後，再由「周劍能」駕駛車牌號碼為七五一
    三-FZ號之自用小貨車後載一輛豐田牌堆高機超越上開前門
    接續離去。嗣為警據報於同日上午七時二十分許，在臺中縣
    東勢鎮○○路○○道臺八線東向十二公里處，攔下甲○○所
    駕駛竊得之車牌號碼○二五-RY號自用大貨車及後載之豐田
    牌二. 五噸六F型堆高機一輛。繼於同日上午十一時許，在
    臺中縣東勢鎮○○路三六七巷七六號，尋獲遭「周劍能」停
    放在該處之車牌號碼七五一三-FZ號自用小貨車及另一輛豐
    田牌二. 五噸六F型堆高機，而查獲上情。
二、案經臺中縣警察局東勢分局報告臺灣臺中地方法院檢察署檢
    察官偵查起訴及移送併辦。
    理  由
一、訊據被告甲○○對於上揭犯罪事實坦承不諱，核與證人即被
    害人乙○○於警詢中、證人即被害人丙○○於警詢及審理中
    證述遭竊情節相符，並有內政部警政署刑事警察局九十四年
    十二月五日刑紋字第○九四○一八一四五四號指紋鑑驗書一
    份、贓物認領保管單三張、照片計十九張、車籍作業系統-
    查詢認可資料二份、警察職務報告書一份、富邦產物保險股
    份有限公司汽車保險單二份、○二五-RY號自用大貨車行車
    執照影本一份等件在卷可稽，足認被告自白與事實相符，堪
    可採信。綜上所述，本案事證明確，被告犯行洵堪認定。
二、按刑法第三百二十一條第一項第三款之攜帶兇器竊盜罪，係
    以行為人攜帶兇器竊盜為其加重條件，此所謂兇器，其種類
    並無限制，凡客觀上足對人之生命、身體、安全構成威脅，
    具有危險性之兇器均屬之，且祇須行竊時攜帶此種具有危險
    性之兇器為已足，並不以攜帶之初有行兇之意圖為必要（最
    高法院七十九年臺上字第五二五三號判例意旨參照）。查，
    被告與共同正犯「周劍能」共同行竊時所攜帶之螺絲起子一
    支，長約十六公分，前端為金屬材質，業據被告於審理中供
    明在卷，足見在客觀上係屬足以殺傷人生命、身體之器械，
    顯為具有危險性之兇器無疑。再按刑法第三百二十一條第一
    項第二款所謂毀越門扇牆垣，係指毀損或「超越」及踰越門
    扇牆垣而言，與用鑰匙開鎖啟門入室者不同。司法院解釋所
    謂越進門扇牆垣，其越進二字亦應解為「超越」或踰越而進
    ，非謂啟門入室即可謂之越進 (最高法院二十二年上字第四
    五四號判例意旨參照)。又證人丙○○於審理中結證：「(
    編號五照片是否就是你們公司前門？提示）是的，行竊者開
    車撞前門時，『前門是下方往外往上掀開』，自大貨車、自
    小貨車都是如此，他們撞開時，『鐵門下方會往上飛，等車
    開出去，鐵門又掉下來』。」等語在卷，足見被告與「周劍
    能」確有「超越」上揭前門情事，與「開門」或「推門」入
    室不同。又被告與「周劍能」於撞壞上揭鐵門並將車輛從該
    前門駛離而離開五葉公司之前，尚難認其竊盜行為已實施完
    畢，且被告與「周劍能」如何以上開毀越五葉公司前門 (
    鐵門)方式，共同行竊得手，業據證人丙○○於審理中結證
    明確，核與被告於警詢及審理中自白情節相符，亦足認定。
    是核被告甲○○如犯罪事實欄一（一）部分所為，係犯刑法
    第三百二十條第一項之竊盜罪，其如犯罪事實欄一 (二)部
    分所為，係犯刑法第三百二十一條第一項第三款、第二款之
    攜帶兇器，毀越門扇竊盜罪。檢察官就被告如犯罪事實欄一
    （二）部分所為，漏論刑法第三百二十一條第一項第二款毀
    越門扇之加重條件，雖尚有未合，惟起訴書既已載明被告等
    駕車衝撞五葉公司鐵門離去之事實，且被告此部分加重條件
    ，與經檢察官起訴部分具有實質上一罪關係，本院自應予以
    審理，附此指明。又被告與「周劍能」間，就如犯罪事實欄
    一（二）部分所示加重竊盜犯行，具有犯意之聯絡與行為之
    分擔，均為共同正犯。被告上揭先後二次竊盜犯行，時間緊
    接，觸犯構成要件相同之罪名，顯係基於概括犯意反覆為之
    ，為連續犯，應依刑法第五十六條規定，從一重之刑法第三
    百二十一條第一項第三款、第二款之攜帶兇器，毀越門扇竊
    盜罪之一罪論處，並加重其刑。再被告上揭如犯罪事實欄一
    （一）部分所示竊盜犯行，雖未據起訴，惟既與經檢察官起
    訴部分，具有連續犯之裁判上一罪關係，而為起訴效力所及
    ，且經檢察官移送併辦，本院自應併予審理，附此敘明。末
    查，被告前有違反麻醉藥品管理條例案件、贓物、竊盜、恐
    嚇及違反毒品防制條例案件前科，其中於九十一年至九十三
    年間，所犯贓物、竊盜、恐嚇及違反毒品防制條例等案件，
    嗣經本院裁定應執行有期徒刑二年七月確定，甫於九十四年
    十月十七日縮刑期滿執行完畢，有臺灣高等法院被告前案紀
    錄表、臺灣臺中地方法院檢察署刑案資料查註紀錄表及被告
    在監在押資料查詢表各一份在卷可按，其於受有期徒刑執行
    完畢後五年以內再犯本案有期徒刑以上之罪，為累犯，應依
    法遞加重其刑。爰審酌被告前有違反麻醉藥品管理條例案件
    、贓物、竊盜、恐嚇及違反毒品防制條例案件前科，素行不
    佳，甫於九十四年十月十七日執行上開有期徒刑二年七月完
    畢並於翌日 (即同年月十八日)釋放，竟旋於同年十一月初
    即開始再為本案竊盜犯行，且其行為時係年滿三十餘歲之成
    年男子，不思以正當方法賺取金錢，竟冀圖不勞而獲，連續
    為本案二次竊盜犯行，且其中如犯罪事實欄一 (二)部分所
    示犯行，係趁深夜時間進入他人公司內為之，惡性不輕、其
    犯罪之動機、目的、手段、所竊得財物合計價值不少，惟均
    已經被害人等領回，暨被告犯罪後能坦承犯行之態度等一切
    情狀，量處如主文所示之刑。上揭螺絲起子一支，既未扣案
    ，形體不明，且並非被告所有，雖係「周劍能」攜帶至行竊
    現場，惟被告不能肯定確為「周劍能」所有，業據被告於審
    理中供明在卷，復查無其他積極證據足認該支螺絲起子，確
    為被告或共同正犯「周劍能」所有，爰不予宣告沒收。再如
    犯罪事實欄一 (一)所示鑰匙一支係被告所有供犯罪所用之
    物，固經被告於審理中供明在卷，惟既未扣案，復形體不明
    ，亦不予宣告沒收，均附此敘明。
三、起訴書就上揭犯罪事實欄一 (二)部分雖記載：「周劍能」
    尚有竊得堆高機鑰匙云云。惟五葉公司並無堆高機鑰匙遭竊
    ，業據證人丙○○於審理中結證明確，檢察官誤認被告共同
    行竊堆高機鑰匙云云，尚有未合，且因檢察官認被告此部分
    共同竊取堆高機鑰匙之罪嫌，與上揭共同竊取貨車、堆高機
    部分，具有實質上一罪關係，爰不就被告此部分犯嫌，另為
    無罪諭知，併此敘明。
據上論斷，應依刑事訴訟法第二百七十三條之一第一項、第二百
九十九條第一項前段，刑法第二十八條、第五十六條、第三百二
十一條第一項第二款、第三款、第四十七條，判決如主文。
中    華    民    國    95    年    5     月    23    日
                    臺灣臺中地方法院刑事第十庭
                        法  官  江 奇 峰
上正本證明與原本無異。
如不服本判決，應於判決送達後十日內向本院提出上訴狀，上訴
於臺灣高等法院臺中分院 (須附繕本)。
                        書記官  陳 美 年
中    華    民    國    95    年    5     月    23    日
附錄論罪科刑法條全文：
刑法第三百二十一條第一項第二款、第三款：
犯竊盜罪而有左列情形之一者，處六月以上五年以下有期徒刑：
二毀越門扇、牆垣或其他安全設備而犯之者。
三攜帶兇器而犯之者。


司法院資訊處製作；財團法人民間司法改革基金會備份。
